【裁判字號】    97,勞簡上,1
【裁判日期】    980519
【裁判案由】    確認僱傭關係存在
【裁判全文】
臺灣花蓮地方法院民事裁定             97年度勞簡上字第1號
上  訴  人  花蓮縣農會
法定代理人  許雲琳
訴訟代理人  陳清華律師
被 上訴 人  甲○○
訴訟代理人  簡燦賢律師
複代理人    吳秋樵律師
上列當事人間97年度勞簡上字第1號請求確認僱傭關係存在事件
，上訴人對於民國98年4月10日本院第二審判決提起上訴，本院
裁定如下：
    主  文
上訴駁回。
第三審訴訟費用由上訴人負擔。
    理  由
一、按對於簡易訴訟程序之第二審裁判，提起第三審上訴或抗告
    ，僅得以其適用法規顯有錯誤為理由，且須經原裁判法院之
    許可。前項許可，以訴訟事件所涉及之法律見解具有原則上
    之重要性者為限。民事訴訟法第436條之2第1項、第436條之
    3 第1項、第2項定有明文。所謂適用法規顯有錯誤，係指原
    第二審判決就其取捨證據所確定之事實適用法規顯有錯誤而
    言，不包括認定事實不當之情形在內，最高法院80年臺上第
    1326號判例可資參照。
二、上訴意旨略以：
（一）原審判決一方面援引農會人事管理辦法第39條規定，認為
      曠職以小時計算，累積滿8小時以1日記，另一方面卻消極
      不適用上開規定，未以小時計算曠職時間，以被上訴人與
      證人白瑞彬同車短暫時間，認定被上訴人於94年3月23、
      24 、25日均據實出差並未曠職，適用法規顯有錯誤。本
      件農會人事管理辦法第39條規定曠職以小時計算，究應如
      何認定及適用？可否以被上訴人與證人白瑞賓同車，即以
      2人同車時間，認定被上訴人上述3日均據實出差，無庸扣
      除被上訴人未於證人白瑞賓辦理農藥業務視察現身之時數
      ？又本件被上訴人出差陪同證人白瑞賓辦理農藥業務事宜
      ，是否只是協助證人前往各地區農會即為以族？抑或必須
      全程參與，會同辦理農藥業務？所涉及之法律見解實具有
      原則上重要性。
（二）又原審判決一方面援引農會人事管理辦法第39條規定，認
      為曠職以小時計算，累積滿8小時以1日記，另一方面卻消
      極不適用上開規定，未以小時計算曠職時間，僅已被上訴
      人曇花一現處理2份公文時間，以偏蓋全認定被上訴人於
      94年3月7日全日出勤正常，並未曠職，其適用法規顯有錯
      誤，本件農會人事管理辦法第39條規定曠職以小時計算，
      究應如何認定及適用？縱另被上訴人於94年3月7日蜻蜓點
      水處理2份公文，可否因此認定被上訴人於97年3月7日全
      日正常出勤上班，無庸扣除他人代打卡曠職時數？所涉及
      之法律見解實具有原則上重要性。
（三）又縱令被上訴人94年3月23、24、25、及94年3月7日並未
      曠職，然根據卷內之花蓮縣各地區農會訪查記錄及證人吳
      元貴簽名確認代被上訴人打卡之攷勤表可知，被上訴人是
      曠職成習，豈止區區上訴人主張之上述8天而已，上訴人
      僅因農會人事管理辦法第39條規定一年曠職7天以上應予
      解聘，故只用上述8天作為解聘被上訴人之依據，非謂被
      上訴人曠職天數僅此8日，原審判決未依民法第98條規定
      探究過去事實及一切證據資料，而拘泥於上訴人第3次人
      事評議會決議使用文字，認定被上訴人曠職未達解聘門檻
      ，消極不適用民法第98條規定，亦屬適用法規顯有錯誤，
      關漁民法第98條規定對於本件上訴人第3次人事評議會決
      議之解釋，有無適用餘地，H所涉及之法律見解實具有原
      則上重要性。
（四）綜上所陳，原審判決適用法規顯有錯誤，為此提起上訴，
      並聲明求為判決：原判決廢棄。改判被上訴人第一審之訴
      駁回或發回原法院更為審理。
三、經查：
（一）依民事訴訟法第436條之4第1項規定應表明之上訴理由，
      法律雖未明定其應記載如何之事項，然由同法第436條之2
      第1項規定觀之，自必對於簡易訴訟第二審判決之適用法
      規顯有錯誤有具體之指摘，並揭示該法規之條項或其內容
      ，若係成文法以外之法則，應揭示該法則之旨趣，倘為司
      法院解釋或本院之判例，則應揭示該判解之字號或其內容
      而後可，若僅泛言原判決適用法規顯有錯誤，則不得謂已
      合法表明上訴理由，最高法院著有28年聲字第225號判例
      可參。再民事訴訟法第436條之3第2項所謂原則上之重要
      性，係指該訴訟事件所涉及之法律問題意義重大而有加以
      闡釋之必要而言。是當事人對於上訴利益逾第466條所定
      額數之簡易訴訟程序第二審判決提起上訴，其上訴狀或理
      由書應具體表明該判決有何適用法規顯有錯誤之情事，且
      其上訴涉及之法律見解具有原則上重要性之理由。
（二）按「未辦請假、公假或休假續而擅離職守或假期已滿仍未
      銷假，或請假有虛偽情事者，均以曠職論。前項曠職以時
      計算，累積滿8小時以1日計。曠職者應扣發薪給，1年內
      曠職7日以上者，應予解聘」，又「當事人主張有利於己
      之事實者，就其事實有舉證之責任」，農會人事管理辦法
      第39條、民事訴訟法第277條前段分別定有明文。上訴人
      雖執上情指摘本院判決有違背法令之處，惟上訴人所指均
      屬本院認定事實、證據取捨之範疇，且依舉證責任分配之
      原則，上訴人主張被上訴人曠職達7日，此部分本即應由
      上訴人就被上訴人曠職之時數已達56小時（每日8小時x7
      日=56小時）負舉證責任，上訴人未能舉證證明，自不能
      責原審未以小時計算曠職時間，自難以此主張原審有何適
      用法規顯有錯誤之情。上訴人既未指明原判決涉有何原則
      上重要性之法律問題及須進一步闡釋之必要，自不應許可
      其上訴。
四、綜上說明，上訴人上訴理由所述未合於表明原第二審判決所
    違背之法令及其具體內容，暨依訴訟資料合於該違背法令之
    具體事實，更未具體敘述所涉及之法律見解具有原則上重要
    性之理由，依首揭說明，上訴人逕向最高法院提起上訴，不
    合民事訴訟法第436條之2第1項及第436條之3第2項之規定而
    不應許可，爰依民事訴訟法第436條之3第3項駁回之。
五、據上結論，本件上訴不應許可。依民事訴訟法第436條之3第
    3 項、第95條、第78條，裁定如主文。
中    華    民    國    98    年    5     月    19    日
                      臺灣花蓮地方法院民事庭
                          審判長法官  湯文章
                          法      官  陳鈺林
                          法      官  陳雅敏
以上正本係照原本作成。
如對本裁定抗告須於送達後10日內向本院提出抗告狀 (應抄附繕
本)，並繳納抗告費新臺幣1,000元。
中    華    民    國    98    年    5     月    19    日
                         法院書記官  蕭惟


司法院資訊處製作；財團法人民間司法改革基金會備份。
